【裁判字號】    90,訴,190
【裁判日期】    901130
【裁判案由】    毒品危害防制條例
【裁判全文】
臺灣士林地方法院刑事判決                            九十年度訴字第一九號
    公  訴  人  臺灣士林地方法院檢察署檢察官
    被      告  乙○○
右列被告因違反毒品危害防制條例案件，經檢察官提起公訴（八十九年度偵字第九九
五二號），本院判決如左：
    主  文
乙○○無罪。
    理  由
一、本件公訴意旨略以：被告乙○○於民國八十八年十二月至八十九年一月間，在臺
    北市北投區○○○路○段九二巷一一號三樓住處，連續三次無償提供第二級毒品
    安非他命予甲○○施用，嗣於八十九年一月二十一日凌晨三時許，為警在臺北市
    北投區○○○路○段九二巷口查獲，因認被告涉有違反毒品危害防制條例第八條
    第二項轉讓第二級毒品罪嫌。
二、按犯罪事實應依證據認定之，無證據不得推定其犯罪事實；又不能證明被告犯罪
    者，應諭知無罪之判決，刑事訴訟法第一百五十四條、第三百零一條第一項前段
    分別定有明文。再認定被告有罪之事實，應憑證據，如未能發現相當之證據，或
    證據不足以證明，自不能以推測或擬制之方法，以為裁判之基礎；且認定犯罪事
    實所憑之證據，其為訴訟上之證明，須達於通常一般人均不致有所懷疑，而得確
    信其為真實之程度者，始得據為有罪之認定，倘其證明尚未達到此一程度而有合
    理之懷疑存在時，尚難為有罪之認定基礎；苟積極證據不足以為不利於被告事實
    之認定，即應為有利於被告之認定，更不必有何有利之證據，最高法院三十年上
    字第八一六號、四十年台上字第八六號、七十六年台上字第四九八六號分別著有
    判例可資參照。
三、訊據被告乙○○堅決否認有公訴人所指犯行，辯稱：僅與甲○○合資購買安非他
    命一次，未曾轉讓安非他命供甲○○吸食等語。而公訴人論訴被告涉有上開犯嫌
    ，則係以所謂被告自白曾將安非他命交予甲○○、證人甲○○於偵查中所為證述
    及甲○○確有施用毒品行為、被告持有安非他命等情資為論訴之依據。惟查：
  (一)公訴人所指被告自白「曾將安非他命交予甲○○」一節，經核以全案卷證，被告
    於警訊中僅就有關是否販賣安非他命與甲○○之詢問事項而為供述，而當時被告
    雖不否認有在淡江保齡球館交易之事，然亦稱僅係幫甲○○購買沒有圖利；嗣於
    偵查中：被告則進一步供稱係與甲○○共同出資合買，渠單獨前往購買後，於八
    十八年十一月間在淡江保齡球館將甲○○應得部分交付予余等情，雖渠所為上開
    供述內容，核與證人甲○○於本院審理時證述內容多所矛盾，惟被告等上開供述
    事實，所指與公訴人起訴所指在八十八年十二月至八十九年一月間三次在渠住處
    轉讓第二級毒品予甲○○等犯罪事實，無論係時間、地點均不相符，是究不能以
    之據為公訴人論訴犯行之佐證。
  (二)證人甲○○固曾於偵查中證稱：「（在鄭住處吸用幾次？）約三次，是在八十八
    年底至八十九年一月間，毒品及吸食器是鄭提供，他沒向我收錢，鄭也一起吸，
    他同意我吸用安毒，是鄭主動拿出來的」云云，然渠於八十八年十一月三日警訊
    中則稱：我安非他命係向綽號「阿佳」（真實年籍不詳）約三十歲男子買的，警
    方所查扣的七包安非他命代價新台幣五千元，我是打0000000000行動
    電話給阿佳，然後約在淡水淡江保齡球館買的云云，迄於本院審理時則證稱：「
    （有無在被告家吸食安非他命？）沒有」、「被告沒有賣給我，我們只是曾一起
    去買過一次」云云，是其前後三次所為證詞均不相符，而其證述內容既有上開瑕
    疵，要亦難據為不利被告認定之依據。
  (三)證人甲○○固確有施用毒品之行為，而經送觀察、勒戒後，因認無繼續施用毒品
    傾向，為臺灣士林地方法院檢察署檢察官為不起訴處分，此有臺灣士林地方法院
    檢察署檢察官八十九年度毒偵緝字第一三六號不起訴處分書在卷可按，然其取得
    毒品之方式，事實上有各種可能性存在，尚難遽予推斷必係被告無償提供。
  (四)被告持有毒品之事實，業據被告於警訊及偵查中坦認不諱，並有第二級毒品安非
    他命扣案，而於八十九年八月八日經本院以八十九年度易字第七０三號判處有期
    徒刑七月確定，然依該確定判決所認定之事實以觀，被告本人亦有施用第二級毒
    品之犯行，渠持有毒品，亦不能認為必然有轉讓之行為。
  (五)綜上，本件公訴人所舉上開證據既不足以證明被告確有論訴所指之轉讓第二級毒
    品犯行，本院復查無其他積極證據足資證明被告有何轉讓毒品之犯行，則揆之首
    揭規定及判例意旨，即應為有利於被告之認定，為無罪判決之諭知。
據上論斷，應依刑事訴訟法第三百零一條第一項判決如主文。
本案經檢察官林聰良到庭執行職務
中      華      民      國      九十      年    十一    月      三十    日
                                      臺灣士林地方法院刑事第一庭
                                          法  官  蕭  錫  証
右正本證明與原本無異。
如不服本判決，應於判決送達後十日內，向本院提出上訴狀。
                                          書記官  范  淑  芬
中      華      民      國      九十      年    十二    月      四      日


司法院資訊處製作；財團法人民間司法改革基金會備份。
